臺灣臺北地方法院刑事判決　　　　　100年度審交簡上字第11號
上　訴　人　臺灣臺北地方法院檢察署檢察官
上　訴　人
即　被　告　張玶
上列上訴人等因被告過失傷害案件，不服本院民國一○○年七月
二十九日一○○年度北交簡字第一六三號第一審刑事簡易判決（
聲請簡易判決處刑書案號：一○○年度調偵字第一三八號），提
起上訴，本院管轄之第二審地方法院合議庭判決如下：
    主  文
上訴駁回。
    事  實
一、張玶於民國九十九年三月七日上午六時十五分許，駕駛車
    號八八○一─ＲＷ號自小客車，沿臺北市○○○路由南往北
    方向第二車道行駛，明知駕駛人行經道路中間分隔島欲右轉
    時，應在前一個路口轉入機車道，且轉彎時，應注意往來車
    輛減速慢行，竟均疏未注意，行經臺北市○○○路與民族東
    路交岔口時，貿然右轉民族東路，適有李重穎搭載邱琬騎
    乘車號六一○─ＢＦＭ號重型機車沿同向第三車道行駛而來
    ，因而閃避不及，致其左前車頭與張玶所駕駛車輛之右前
    車門發生碰撞，造成李重穎受有四肢多處擦傷、左膝、左肩
    部、雙腕挫傷，邱琬受有左側後十字韌帶撕裂性脛骨上端
    閉鎖性骨折之傷害。
二、案經李重穎及邱琬訴由臺北市政府警察局中山分局報告臺
    灣臺北地方法院檢察署（下稱臺北地檢署）檢察官偵查後聲
    請簡易判決處刑。
    理  由
壹、程序方面
    按被告以外之人於審判外之言詞或書面陳述，除法律有規定
    者外，不得作為證據；又被告以外之人於審判外之陳述，雖
    不符合同法第一百五十九條之一至第一百五十九條之四之規
    定，但經當事人於審判程序同意作為證據，法院審酌該言詞
    陳述或書面陳述作成時之情況，認為適當者，亦得為證據；
    又當事人、代理人或辯護人於法院調查證據時，知有第一百
    五十九條第一項不得為證據之情形，而未於言詞辯論終結前
    聲明異議者，視為有前項之同意，刑事訴訟法第一百五十九
    條第一項及第一百五十九條之五分別定有明文。查本判決下
    列所引用之各項證據方法之證據能力，當事人於本院準備程
    序未予爭執，且迄至言詞辯論終結前亦未再聲明異議，本院
    審酌該等言詞陳述及書面陳述作成時之情況，並無不宜作為
    證據之情事，依刑事訴訟法第一百五十九條之五之規定，自
    得作為證據，合先敘明。
貳、實體方面
一、訊據被告張玶固坦認有駕駛車號八八○一─ＲＷ號自小客
    車，行經臺北市○○○路與民族東路交岔口時右轉民族東路
    ，與告訴人李重穎搭載邱琬騎乘車號六一○─ＢＦＭ號之
    重型機車發生碰撞，致李重穎受有四肢多處擦傷、左膝、左
    肩部、雙腕挫傷，邱琬受有左側後十字韌帶撕裂性脛骨上
    端閉鎖性骨折之傷害等事實，並於本院審理時對於檢察官聲
    請簡易判決處刑書上記載之犯罪事實不表爭執，並承認過失
    傷害犯行，惟仍具狀辯稱：案發時間係九十九年三月七日上
    午六時前，當時上開交岔路口可紅燈右轉，係李重穎闖紅燈
    始撞擊其自小客車，李重穎應負肇事責任，其無過失，原審
    量刑過重云云。經查：
  (一)被告於九十九年三月七日上午，駕駛車號八八○一─ＲＷ號
    自小客車，沿臺北市○○○路由南往北方向第二車道行駛，
    行經臺北市○○○路與民族東路交岔口右轉民族東路，適有
    李重穎搭載邱琬騎乘車號六一○─ＢＦＭ號重型機車沿同
    向第三車道行駛而來，李重穎所騎乘重型機車左前車頭與被
    告所駕駛車輛之右前車門發生碰撞一節，為被告所是認，並
    經證人即告訴人李重穎及邱琬於警詢中指訴明確（臺北地
    檢署九十九年度偵字第二二八二九號卷第五至十頁、第五七
    至五九頁參照），復有道路交通事故現場圖、道路交通事故
    調查報告表、道路交通事故初步分析研判表各一份及車損、
    現場相片十九幀在卷可稽（同上卷第十三、十六、十七、十
    九至二八頁參照），首堪認定。
  (二)又李重穎因本件事故受有四肢多處擦傷、左膝、左肩部、雙
    腕挫傷等傷害，邱琬受有左側後十字韌帶撕裂性脛骨上端
    閉鎖性骨折之傷害等事實，為被告所不爭執，並有馬偕紀念
    醫院臺北院區甲種診斷證明書及財團法人嘉義基督教醫院甲
    種診斷證明書各一紙在卷可按（同上卷第十一、十二頁參照
    ），亦堪認定。
  (三)被告雖以李重穎闖紅燈才撞到伊，伊無過失云云置辯。然證
    人李重穎於警詢中證稱：「我於九十九年三月七日早上六時
    十五分，當時駕駛車號六一○─ＢＦＭ重機車，從中山北路
    慢車道南往北方向往圓山飯店，準備經過民族東路口時，被
    告駕駛自小客車由南向東從中山北路三段快車道要右轉民族
    東路，從我的機車左後方撞擊然後乘客邱琬左腳被擠壓在
    中間，因此我與乘客邱琬被撞倒後跌倒受傷…當時綠燈，
    我當時有減速煞車，對方也有煞車，但後來他忽然右轉，我
    當時在路中，他右轉剛好撞到我。」等語（同上卷第六頁參
    照），核與證人邱琬於警詢中證稱：「九十九年三月七日
    上午六時十五分許，我坐在由李重穎騎乘六一○─ＢＦＭ重
    機車後方，李男機車沿臺北市中山區○○○路由南往北直行
    第三道，於接近民族東路口，李男機車左邊車身遭同向被告
    駕駛之八八○一─ＲＷ號自小客車由中山北路第二車道右轉
    要往民族東路右側車身擦撞而肇事，致使李男機車重心不穩
    ，於是我與李男二人均倒地受傷…肇事前，中山北路南往北
    方向號誌是全綠燈。」等語相符（同上卷第九、十頁參照）
    ，復參以被告於肇事後即向到場處理之員警表示：其係沿中
    山北路南向北行駛第二車道南向東右轉民族東路至肇事處，
    右前車門與沿同向行駛第三車道直行之李重穎機車左前車頭
    碰撞肇事，其同意賠償李重穎機車因車禍車損修復至原狀及
    醫藥費一節，有臺北市政府警察局中山分局交通分隊Ａ３類
    道路交通事故調查報告表一紙在卷可憑（同上卷第十六頁參
    照），若本件係因李重穎闖紅燈肇事，被告為何不向到場處
    理之員警陳明上情、爭執肇事責任歸屬，反而自承其由第二
    車道直接右轉並同意賠償告訴人損害？足認事故發生當時，
    被告係行經道路中間分隔島右轉時，未在前一路口轉入機車
    道，復於轉彎時，未注意往來車輛減速慢行，始與告訴人李
    重穎騎乘之機車發生碰撞。被告另辯以：案發時間係九十九
    年三月七日上午六時前，當時中山北路可以由第二車道直接
    右轉民族東路云云。惟查，本件案發時間係在九十九年三月
    七日上午六時十五分一節，業據證人李重穎、邱琬證述如
    前，核與臺北市政府警察局中山分局交通分隊Ａ３類道路交
    通事故調查報告表及道路交通事故現場圖所載本案發生時間
    相同，上開文件內並有被告親筆簽名認證屬實，復經本院依
    職權調查本件報案紀錄，臺北市政府消防局接獲報案時間係
    在九十九年三月七日上午六時十七分二十秒，有中山分局勤
    務指揮中心受理一一○報案紀錄單影本一紙在卷可查（本院
    卷第六八頁參照），而臺北市政府消防局勤務指揮中心則接
    獲二次報案，時間分別於九十九年三月七日上午六時十八分
    三十一秒及四十五秒，有本院公務電話紀錄一紙存卷可查（
    本院卷第六九頁參照），均與被告所辯不符，足認本案發生
    時間應係九十九年三月七日上午六時十五分。至於被告所辯
    案發路口設有可直接由中山北路第二車道右轉民族東路之標
    誌一節，觀諸卷附案發相場照片，均無被告所述之標誌、標
    線及號誌，足認被告上開所辯，均係事後卸責之詞，洵無足
    採。
  (四)按汽車行駛至交岔路口右轉彎時，應距交岔路口三十公尺前
    顯示方向燈或手勢，換入外側車道、右轉車道或慢車道，駛
    至路口後再行右轉；轉彎車應讓直行車先行。道路交通安全
    規則第一百零二條第一項第四款、第七款定有明文。被告疏
    未注意及此，且無不能注意之情事，應有過失甚明。
  (五)綜上所述，被告前開所辯，顯屬卸責之詞，不足採信。本案
    事證明確，被告過失傷害犯行堪以認定，應依法論科。
二、核被告張玶所為，係犯刑法第二百八十四條第一項前段之
    過失傷害罪。被告以一過失行為，致告訴人李重穎、邱琬
    分別受有前揭傷害，屬一行為觸犯數罪名之想像競合犯，應
    從一重論處。原審以被告犯行明確，適用刑事訴訟法第四百
    四十九條第一項前段、第三項、第四百五十四條第二項，刑
    法第二百八十四條第一項前段、第五十五條、第四十一條第
    一項前段，刑法施行法第一條之一第二項前段之規定，量處
    被告有期徒刑四月，如易科罰金，以新臺幣一千元折算一日
    ，其認事用法均無違誤，量刑亦屬妥適。被告提起上訴否認
    犯罪，指摘原審判決量刑過重，檢察官以量刑過輕提起上訴
    ，均無理由，應予駁回。
據上論斷，應依刑事訴訟法第四百五十五條之一第一項、第三項
、第三百六十八條，判決如主文。
本案經檢察官翁偉玲到庭執行職務
中    華    民    國   100    年    12    月    29    日
                  刑事第二十一庭審判長法  官  劉素如
                                      法  官  吳勇毅
                                      法  官  徐淑芬
以上正本證明與原本無異。
不得上訴。
                                      書記官  劉郅享
中    華    民    國   100    年    12    月    29    日
附錄本案論罪科刑法條全文：
中華民國刑法第二百八十四條
因過失傷害人者，處六月以下有期徒刑、拘役或五百元以下罰金
，致重傷者，處一年以下有期徒刑、拘役或五百元以下罰金。
從事業務之人，因業務上之過失傷害人者，處一年以下有期徒刑
、拘役或一千元以下罰金，致重傷者，處三年以下有期徒刑、拘
役或二千元以下罰金。